# 税率下调总体上会引起递延所得税资产减计，对么？

提问人：wufaxian 时间：2019-08-18 17:33:13
所得税税率下调，原则上原来由所得税产生的递延所得税资产就需要减计。
因为未来可抵扣金额变少了。而由于所得税引起的递延所得税负债理论上也会同样减少。但是这两项究竟减计多少，要基于对未来盈利的预估，因此管理层对减计金额数字有很大影响。以上分析对么？

回答人：chenyiwei
单就税率变动对递延所得税资产/负债余额的影响而言，其影响金额的计算方法相对固定，管理层的主观判断对此影响不大。真正影响大的是管理层通过对未来盈利前景的估计来影响对可确认的递延所得税资产金额的估计。